臺灣高等法院民事裁定
109年度再字第28號
再 審原 告  施翠華  
            施文賢  
上列再審原告因與再審被告何茂夫等間請求拆屋還地等事件，提
起再審之訴，對於中華民國109年4月22日本院108年度上字第136
3號第二審關於駁回再審原告損害賠償與不當得利部分之確定判
決，提起再審之訴，本院裁定如下：
    主  文
再審原告應於收受本裁定送達後五日內，補繳再審裁判費新臺幣
壹萬零柒佰肆拾元，如逾期未補正，即裁定駁回其再審之訴。
    理  由
一、按提起民事再審之訴，應依民事訴訟法第77條之17規定，繳
    納裁判費，此乃必須具備之程式。再審原告未繳納裁判費，
    法院定期間命補正後，逾期仍未補正者，其再審之訴即屬不
    合法，法院應以裁定駁回之，此觀民事訴訟法第502條第1項
    規定即明。次按上訴聲明之範圍，若僅就利息或其他孳息、
    損害賠償、違約金或費用部分提起上訴者，仍應依其價額，
    以定上訴利益之價額（最高法院100年度台抗字第961號裁判
    要旨參照）。又因定期給付或定期收益涉訟，以權利存續期
    間之收入總數為準；期間未確定時，應推定其存續期間。但
    其期間超過十年者，以十年計算，民事訴訟法第77條之10定
    有明文。
二、經查，本件再審原告對於民國109年4月22日本院108年度上
    字第1363號關於駁回其損害賠償與不當得利請求部分之確定
    判決（下稱原確定判決），提起再審之訴，其訴之聲明為：
    ㈠臺灣士林地方法院105年度訴字第725號判決（下稱一審判
    決）及原確定判決中關於駁回再審原告後開第㈡、㈢項請求部
    分之裁判均廢棄。㈡再審被告應連帶給付再審原告施翠華（
    下稱施翠華）新臺幣（下同）23萬6,279元，及自109年2月2
    0日起至清償日止，按年息5%計算之利息。㈢再審被告應連帶
    給付再審原告施文賢（下稱施文賢，與施翠華合稱再審原告
    ）23萬6,278元，及自109年2月20日起至清償日止，按年息5
    %計算之利息。㈣再審被告應再連帶給付再審原告各7萬1,458
    元，及自再審書狀送達翌日起至清償日止，按年息5%計算之
    利息【即原確定判決追加之訴敗訴部分】。㈤再審被告應再
    連帶給付再審原告自再審書狀送達翌日起至返還臺北市○○區
    ○○段○○段000地號土地（下稱系爭土地）予全體共有人之日
    止，按月於每月1日前，連帶給付再審原告各1,302元【即原
    確定判決追加之訴敗訴部分】。㈥聲明第㈡至㈤項願供擔保，
    請准宣告假執行（見本院卷第3頁）。
三、再審原告對原確定判決關於駁回其損害賠償與不當得利部分
    提起本件再審之訴，聲明如上所載，因其依民法第767條第1
    項前段、第821條等規定，請求再審被告將坐落系爭土地上
    如一審判決附圖所示Ａ、Ｂ及Ｃ部分予以拆除，並將上開占用
    土地騰空遷讓返還予全體共有人，即拆屋還地部分，非再審
    原告提起再審之訴範圍，依上開說明，仍應依上開聲明之價
    額，以定再審之訴之標的價額，即聲明第㈡項為23萬6,279元
    、聲明第㈢項為23萬6,278元、聲明第㈣項為各7萬1,458元，
    共計14萬2,916元；而聲明第㈤項具定期給付性質，核定其訴
    訟標的價額應以該權利存續期間定之，惟依再審原告主張之
    期間乃未確定，依上說明，即應推定其存續期間。而再審被
    告係於109年5月15日就拆屋還地部分提起第三審上訴（見本
    院卷第35頁），爰參考各級法院辦案期限實施要點規定，第
    三審通常程序審判案件之期限為1年，加計在訴訟中未列入
    辦案期限之時間（如判決後送達、提起上訴時審查上訴要件
    、分案、命補正等）及預估再審被告履行返還土地所需時間
    ，推定存續期間約為1年6個月，即自上開提起第三審上訴日
    起至110年11月15日止。惟因再審原告係聲明再審被告應自
    再審書狀送達後始為連帶給付，則自該書狀最後送達再審被
    告翌日即109年6月22日（見本院卷第37至47頁）起至110年1
    1月15日止，聲明第㈤項訴訟標的價額應分別核定為2萬1,874
    元（計算式：1,302元×16.8個月，元以下四捨五入）。準此
    ，本件訴訟標的價額核定為65萬9,221元（計算式：23萬6,2
    79元＋23萬6,278元＋7萬1,458元＋7萬1,458元＋2萬1,874元＋2
    萬1,874元），再審原告應繳納再審裁判費1萬0,740元，尚
    未繳納。爰依首揭規定，命再審原告於收受本裁定送達後5
    日內補正，如逾期限未補正，即認再審之訴為不合法，以裁
    定駁回之。
四、爰裁定如主文。   
中　　華　　民　　國　　109 　年　　7 　 月　　 6 　　日
                    民事第十九庭 
                        審判長法  官 魏麗娟
　　　　　　　　　　　　      法  官 潘進柳
　　　　　　　　　　  　      法  官 游悅晨
正本係照原本作成。
不得抗告。
中　　華　　民　　國　　109 　年　　7 　　月　　6 　　日
　　　　　　　　　　　    　　書記官 王詩涵